【裁判字號】    89,南簡上,11
【裁判日期】    890131
【裁判案由】    公共危險
【裁判全文】
臺灣臺南地方法院刑事判決                        八十九年度南簡上字第一一號
    上  訴  人
    即  被  告  甲○○
右列上訴人因公共危險案件，不服本院台南簡易庭八十八年度營簡字第四二八號中華
民國八十八年九月三日第一審判決（簡易處刑聲請案號八十八年度營偵字第一二三三
號）提起上訴，本院管轄之第二審合議庭判決如左：
    主  文
上訴駁回。
甲○○緩刑參年。
    事  實
一、甲○○明知酒後開車易生危險，仍於八十八年七月二十五日晚飲用酒精類飲料
    ，已達不能安全駕駛動力交通工具之程度，逞強於同日晚十一時二十五分許，駕
    駛ＷＧ－四０五二號自用小客車，在國道一號道路北向二八０公里處 (即台南縣
    後壁鄉轄內)，因飲酒過量，不能安全駕駛動力交通工具，而遭查獲，並經警當
    場測試口中酒精濃度其呼氣之酒精濃度為每公升零點八二毫克。
二、案經內政部警政署國道公路警察局第四警察隊報請臺灣臺南地方法院檢察署檢察
    官偵查後聲請簡易處刑。
    理  由
一、右開事實業據上訴人即被告甲○○於警訊及本院審理中坦承不諱，而其經警當場
    實施酒精測試，其測定值為每公升０‧八二毫克，此有酒精濃度測定值一紙在卷
    可憑。按刑法第一百八十五條之三係抽象危險犯之規定，不以發生具體危險為必
    要，參酌德國、美國等國家之認定標準，對於呼氣酒精濃度已達每公升０‧五五
    毫克者，眼睛機能、反應時時、功能均有降低之情形，肇事率為一般正常人之十
    倍，已達不能安全駕駛之標準，而呼氣酒精濃度超過每公升０‧七五毫克者，呈
    興奮、走路不穩、咬字不清、稍有麻痺現象；另交通安全規則第一百十四條第二
    款亦規定「汽車駕駛人有左列情形之一者，不得駕車：二、飲酒後其吐氣所含酒
    精成份超過每公升０‧二五毫克以上者」。被告於案發後經測試結果，酒精濃度
    竟高達每公升０‧八二毫克，依前揭說明，被告當時之精神狀態應已達不能安全
    駕駛，殆無疑義。綜稽上述，本件事證明確，被告犯行應堪認定。
二、核被告所為係犯刑法第一百八十五條之三之公共危險罪。原簡易判決審酌被告一
    切犯罪行為，引用刑法第一百八十五條之三、第四十二條第二項、罰金罰鍰提高
    標準條例第二條規定，量處被告罰金二萬元，如易服勞役以三百元折算一日，認
    事用法並無不合，量刑亦堪稱妥適。上訴人上訴意旨任意指摘原判決量刑過重有
    所不當等情，本院認原判決並無不當，故認上訴為無理由，應予駁回。
三、查被告未曾受有期徒刑以上刑之宣告，有被告全國前科查註表附卷足憑，復因其
    為原住民經濟狀況不佳，復有二位幼子亟待其撫養，經此偵審程序，當知所警惕
    而無再犯之虞，本院認所宣告之刑以暫不執行為適當，爰併宣告緩刑三年，以勵
    自新。
據上論結，應依刑事訴訟法第四百五十五條之一第三項、第三百六十八條、刑法第七
十四條第一款判決如主文。
本案經檢察官田幸艷到庭執行職務
中      華        民        國    八十九    年    一    月    三十一    日
                                臺灣臺南地方法院刑事第一庭
                                    審判長法  官 陳宗鎣
                                          法  官 林臻
                                          法  官 石家禎
右正本證明與原本無異。
如不服本判決，應於判決送達後十日內，向本院提出上訴狀。
                                          書記官 葉東平
中    華    民    國      八十九    年        一      月      三十一    日
附錄本案論罪科刑法條全文
第一百八十五條之三
  服用毒品、麻醉藥品、酒類或其他相類之物，不能安全駕駛動力交通工具
  而駕駛者，處一年以下有期徒刑、拘役或三萬元以下罰金。


司法院資訊處製作；財團法人民間司法改革基金會備份。
